【裁判字號】    99,中簡上,250
【裁判日期】    990527
【裁判案由】    竊盜
【裁判全文】
臺灣臺中地方法院刑事判決           99年度中簡上字第250號
上  訴  人  臺灣臺中地方法院檢察署檢察官
被      告  甲○○
上列上訴人因竊盜案件，不服本院臺中簡易庭中華民國99年2月8
日99年度中簡字第438號刑事簡易判決（聲請簡易判決處刑案號
：臺灣臺中地方法院檢察署98年度偵字第26927號），提起上訴
，本院管轄之第二審合議庭判決如下：
    主    文
上訴駁回。
甲○○緩刑貳年。
    犯罪事實
一、甲○○意圖為自己不法之所有，於民國98年11月3日下午5時
    許，在臺中縣烏日鄉○○路189巷150號旁空地，持客觀上足
    供兇器使用之電動扳手、活動扳手各1支，拆卸乙○○所有
    之鐵皮圍籬2片。得手後，旋即為巡邏員警當場查獲，並扣
    得上開鐵皮圍籬2片（已發還予乙○○），及電動扳手、活
    動扳手各1支。
二、案經臺中縣警察局烏日分局報請臺灣臺中地方法院檢察署檢
    察官偵查後聲請簡易判決處刑。
    理    由
一、證據能力部分：
    按被告以外之人（包括證人、鑑定人、告訴人、被害人及共
    同被告等）於審判外之陳述雖不符刑事訴訟法第159條之1至
    之4等4條之規定，而經當事人於審判程序同意作為證據，法
    院審酌該言詞陳述或書面陳述作成時之情況，認為適當者，
    亦得為證據；當事人、代理人或辯護人於法院調查證據時，
    知有刑事訴訟法第159條第1項不得為證據之情形，而未於言
    詞辯論終結前聲明異議者，視為有前項之同意，同法第159
    條之5定有明文。立法意旨在於傳聞證據未經當事人之反對
    詰問予以核實，原則上先予排除。惟若當事人已放棄反對詰
    問權，於審判程序中表明同意該等傳聞證據可作為證據；或
    於言詞辯論終結前未聲明異議，基於尊重當事人對傳聞證據
    之處分權，及證據資料愈豐富，愈有助於真實發見之理念，
    且強化言詞辯論主義，使訴訟程序得以順暢進行，上開傳聞
    證據亦均具有證據能力。本案被告及檢察官於本院審理程序
    時就本判決引用之下列證據，均表示同意作為證據（見本院
    卷第43頁背面-44頁），且本院審酌上開證據作成時，並無
    不當取證之情形，認為以之作為本案之證據亦屬適當，揆諸
    前開說明，自有證據能力。是就本案下列所引用之供述、書
    面證據均得採為本案證據。
二、訊據被告甲○○於偵查及本院審理中對上開犯行固均坦承不
    諱，但請求檢察官為其上訴稱：伊因罹有精神疾病，而無法
    為正常之認知判斷，且於犯後已與被害人達成和解，經被害
    人表示諒解，請求減輕其刑或為緩刑之諭知等語。查上開犯
    罪事實業經被告自白犯行，核與被害人乙○○於警詢中之指
    訴相符，且有職務報告、臺中縣警察局烏日分局扣押筆錄、
    扣押物品目錄表、贓物認領保管單、刑案現場測繪圖各1 紙
    及現場照片4張附卷可佐。復有扣案電動扳手、活動扳手各1
    支可資佐證，足認被告自白與事實相符，堪予認定。被告雖
    辯稱患有情感性精神病，並提出中山醫學大學99年2月4日丙
    字第1796號診斷證明書為證（見本院卷第10頁），惟查被告
    於偵查及本院審理中，對於檢察官、法院之詢問事項均能清
    楚辨識問題之涵義，並詳加回答，是其辨識行為之能力與一
    般人尚無差異。況查卷內其他事證，尚無證據可證被告因罹
    患該疾病而導致其辨識行為違法或依其辨識而行為之能力，
    已達顯著降低之程度。綜上，本件事證明確，被告犯行足堪
    認定，應依法論科。
三、按刑法第321條第1項第3款之攜帶兇器竊盜罪，係以行為人
    攜帶兇器竊盜為其加重條件，此所謂兇器，其種類並無限制
    ，凡客觀上足對人之生命、身體、安全構成威脅，具有危險
    性之兇器均屬之，且祇須行竊時攜帶此種具有危險性之兇器
    為已足，並不以攜帶之初有行兇之意圖為必要，最高法院79
    年台上字第5253號判例意旨可資參照。而扣案扳手質地堅硬
    ，依社會通念，在客觀上足以對人之生命、身體、安全構成
    威脅，顯為具有危險性之兇器無訛。是核被告甲○○所為，
    係犯刑法第刑法第321條第1項第3款之攜帶兇器竊盜罪。扣
    案電動扳手、活動扳手各1支，均係供犯罪所用之物，且均
    為被告所有，均應依刑法第38條第3項、第1項第2款前段之
    規定，予以宣告沒收。從而，原審認為被告罪證明確，依刑
    事訴訟法第449條第1項前段、第3項、第450條第1項、第454
    條第2項，刑法第321條第1項第3款、第41條第1項前段、第
    38 條第1項第2款，刑法施行法第1條之1，判處被告有期徒
    刑6 月，並諭知易科罰金之折算標準，其認定事實、適用法
    律及量刑均無不當，應予維持，被告雖不服原審判決請求檢
    察官提起本件上訴，上訴為無理由，應予駁回。
四、另查被告甲○○未曾因故意犯罪受有期徒刑以上刑之宣告，
    有臺灣高等法院被告前案紀錄表在卷可稽，其因一時失慮致
    犯本罪，犯後坦承犯行，頗有悔意，並與被害人乙○○達成
    和解，有和解書1份附卷可佐（見本院卷第11頁），其經偵
    查、審理、科刑之教訓後，當知戒慎恐懼而無再犯之虞，本
    院因認對其所宣告之刑，以暫不執行為適當，爰依刑法第74
    條第1項第1款規定，併予宣告緩刑2年，以勵自新。
據上論斷，依刑事訴訟法第455條之1第1項、第3項、第368條、
第364條，刑法第74條第1項第1款，判決如主文。
本案經檢察官丙○○到庭執行職務。
中    華    民    國    99    年    5     月    27    日
                  刑事第十二庭  審判長法  官  楊文廣
                                      法  官  柯志民
                                      法  官  周玉蘭
以上正本證明與原本無異。
本件不得上訴。
                                      書記官  黃泰能
中    華    民    國    99    年    5     月    27    日
附錄本案論罪科刑法條
中華民國刑法第321條
犯竊盜罪而有左列情形之一者，處 6 月以上、 5 年以下有期徒
刑：
一、於夜間侵入住宅或有人居住之建築物、船艦或隱匿其內而犯
    之者。
二、毀越門扇、牆垣或其他安全設備而犯之者。
三、攜帶兇器而犯之者。
四、結夥三人以上而犯之者。
五、乘火災、水災或其他災害之際而犯之者。
六、在車站或埠頭而犯之者。
前項之未遂犯罰之。中華民國刑法第321條第1項第3款

司法院資訊處製作；財團法人民間司法改革基金會備份。
